【裁判字號】    90,易,773
【裁判日期】    900726
【裁判案由】    恐嚇等
【裁判全文】
臺灣屏東地方法院刑事判決                            九十年度易字第七七三號
    公  訴  人  臺灣屏東地方法院檢察署檢察官
    被      告  乙○○
右被告因恐嚇等案件，經檢察官提起公訴（九十年度偵字第二三五號），本院判決如
左：
     主  文
乙○○無罪。
     理  由
一、公訴意旨略以：被告乙○○因與其前妻郭金英離婚一事，而遷怒郭金英之父甲○
    ○，於於八十九年十一月間多次以0000000號電話打至0000000號
    甲○○住處電話辱罵，復以恐嚇之意，於郭阿秀接聽之際，威脅要幹掉郭金英並
    要郭阿秀陪葬，使其心生畏懼；黃某另以公然侮辱之犯意，於八十九年十一月二
    十二日上午六時許，糾集三名不知名男子，持紅色噴漆至屏東市香揚巷一之十號
    ，在甲○○家鐵捲門上噴有「妓女世家、幹、幹你娘」等語，足使郭家全員難堪
    ；因認乙○○涉有刑法第三百零五條恐嚇危安及第三百零九條第一項公然侮辱人
    罪等犯行云云。
二、按犯罪事實應依證據認定之，無證據不得推定其犯罪事實，刑事訴訟法第一百五
    十四條定有明文；告訴人之告訴，係以使被告受刑事訴追為目的，是其陳述是否
    與事實相符，仍應調查其他證據以資審認；被害人之陳述如無瑕疵，且就其他方
    面調查又與事實相符，固足採為科刑之基礎，倘其陳述尚有瑕疵，則在未究明前
    ，遽採為論罪科刑之根據，即難認為適法，最高法院五十二年臺上字第一三○○
    號、六十一年臺上字第三零九九號著有判例明文；刑法第三百零五條之恐嚇危安
    罪，須行為之恐嚇行為，致被害人心生恐懼，始構成該罪，若行為人之恐嚇行為
    ，並未使被恐嚇人心生畏懼，則仍難以認定行為人構成恐嚇危害安全罪犯行，合
    先敘明。
三、被告乙○○固自承曾經打電話到甲○○家中與郭阿秀發生爭吵之事實，惟矢口否
    認涉有恐嚇或公然侮辱之犯行，辯稱：因為告訴人甲○○先打電話到伊的家中告
    狀，故才打電話到甲○○家中理論而發生爭吵，伊沒有要恐嚇郭阿秀的意思；伊
    也沒有到過甲○○家中噴過漆等語。經查，本件被恐嚇之人郭阿秀，並未因為被
    告所說欲至其於死地等語而心生恐懼之事實，業據郭阿秀供述明確，揆諸前揭說
    明，被告在電話中所述氣憤等語，自不構成恐嚇罪；另關於公訴意旨所指被告所
    涉公然侮辱犯行，無非以告訴人之指述為據，惟告訴人於偵訊中指述：有四人到
    伊的家中噴漆等語，又於審理中改稱：只有三人到伊的家裡噴漆，是檢察官記錯
    了等語，顯然供述前後反覆矛盾；又告訴人之視力甚差，甚至近距離之人都看不
    清楚之事實，業據告訴人自承，告訴人之妻郭阿秀證述明確，且告訴人連站在法
    庭應訊席時，都看不清楚審判席上有幾人之事實，已經本院勘驗無誤；再參以告
    訴人與被告間不但有債務糾紛，且多年有怨隙等事實，亦據告訴人自承在卷，從
    而，告訴人之陳述確有明顯瑕疵，揆諸前段法條及判例之說明，難以採為被告涉
    有公然侮辱犯行之直接證據。此外，復查無其他積極證據，足以認定被告乙○○
    涉有公訴意旨所指之恐嚇或公然侮辱犯行，應依法為無罪之諭知。
據上論斷，依刑事訴訟法第三百零一條第一項判決如主文。
本案經檢察官張啟聰到庭執行職務。
中      華      民      國     九十     年    七    月     二十六     日
                                       臺灣屏東地方法院刑事第二庭
                                           法   官   莊鎮遠
右判決正本證明與原本無異。
對於本判決如有不服應於收受送達後十日內向本院提出上訴書狀上訴於台灣高等法院
高雄分院並按他造當事人之人數附具繕本。
                                           書記官   魏慧夷
中    華    民    國     九十      年      七      月       二十七      日


司法院資訊處製作；財團法人民間司法改革基金會備份。
